臺北高等行政法院裁定
　　　　　　　　　　　　　　　　　　 93年度訴字第01289號
原　　　告　甲○○
訴訟代理人　黃瑞明律師
　　　　　　陳凱君律師
複代理人　　徐文怡律師
被　　　告　財政部臺灣省北區國稅局
代　表　人　許虞哲（局長）住同上
訴訟代理人　乙○○
上列當事人間因綜合所得稅事件，原告不服財政部中華民國92年
8月19日台財訴字第0920045007號訴願決定，提起行政訴訟，本
院裁定如下：
    主  文
原告之訴駁回。
訴訟費用由原告負擔。
    理  由
一、按撤銷訴訟之提起，應於訴願決定書送達後2個月之不變期
    間內為之，此為行政訴訟法第106條第1項前段所明定。經查
    原告係於民國92年8月21日收受訴願決定書，有經大廈管理
    員吳鎰坤簽收之送達證書在訴願卷可稽，原告提起行政訴訟
    之期間，應自92年8月22日起算，扣除在途期間4日，至92年
    10 月27日即已屆滿（10月25日為星期六，以次週一代之）
    。原告遲至93年4月22日始向本院提起行政訴訟，此有本院
    加蓋於訴狀上收文戳記所載日期可考，已逾法定不變期間。
    其提起本件訴訟依首開法條規定，顯非合法，應予駁回。
二、原告雖主張訴願決定書係由管理員吳鎰坤簽收，吳鎰坤未將
    文書交付原告收受，且本件郵務送達證書僅經管理員吳鎰坤
    簽章，未加蓋大廈管理委員會之圓戳章，不生合法送達效力
    云云。惟按「訴願文書之送達，除前二項規定外，準用行政
    訴訟法第六十七條至第六十九條、第七十一條至第八十三條
    之規定。」「送達於住居所、事務所、營業所或機關所在地
    不獲會晤應受送達人者，得將文書付與有辨別事理能力之同
    居人、受雇人或願代為收受而居住於同一住宅之主人。前條
    所定送達處所之接收郵件人員，視為前項之同居人或受雇人
    。」為訴願法第47條第3項、行政訴訟法第72條第1項及第2
    項所明定。又在區分所有之大廈內住戶所設管理委員會僱用
    之管理員，其為該大廈內住戶收受文件時之身分，性質上屬
    於全體住戶之受僱人，本件訴願決定書係由原告住所之大廈
    管理員吳鎰坤簽收，且註明為管理員代收，原告亦自承吳鎰
    坤為其住處之管理員，當無須以加蓋大廈管理委員會之戳章
    顯示其管理員身分之必要，該項送達自屬合法。況原告於92
    年4月28日未具理由提起訴願，訴願決定機關於92年6月18
    日以台財訴字第0920035029號函通知原告20日內補具訴願理
    由書，該函亦由同一管理員吳鎰坤簽收，原告即於同年7 月
    4日補提訴願理由書，益見訴願決定書之送達並無違誤，原
    告所稱無可採。另本件訴訟既不合法，其實體之理由，自無
    庸審酌，併予敘明。
三、依行政訴訟法第107條第1項第6款、第104條、民事訴訟法第
    95 條、第78條，裁定如主文。
中　　華　　民　　國　　94　　年　　4　　 月　　1 　　日
                  第二庭審判長法  官　 鄭忠仁
                              法  官　 林育如
                              法  官　 楊莉莉
上為正本係照原本作成。
如不服本裁定，應於送達後十日內向本院提出抗告狀（須按他造
人數附繕本）。
中　　華　　民　　國　　94　　年　　4　　 月　　1 　　日
       　　　　　　　　　     書記官   王俊權
